【裁判字號】    99,上易,213
【裁判日期】    990512
【裁判案由】    傷害等
【裁判全文】
臺灣高等法院臺南分院刑事判決         99年度上易字第213號
上  訴  人
即  被  告  甲○○
輔  佐  人  乙○○
上列上訴人因傷害等案件，不服臺灣臺南地方法院九十九年度易
字第四十三號中華民國九十九年三月十日第一審判決（起訴案號
：臺灣臺南地方法院檢察署九十八年度偵字第一六０三一號），
提起上訴，本院判決如下：
    主  文
上訴駁回。
    事  實
一、甲○○與丙○○原為男女朋友關係，惟兩人分手後仍有感情
    糾紛。甲○○於民國九十八年五月十四日凌晨二時三十分許
    ，在臺南市○○○路黃金海岸，見丙○○與其友人洪旅翔於
    該處散步，遂欲上前詢問丙○○與其分手之原因，丙○○見
    狀欲離開，甲○○竟於上開地點追趕並拉扯丙○○身上所穿
    之外套，以此強暴之方式，使丙○○不得不留滯原地，而行
    無義務之事，嗣因巡邏警員路經該處發現上情，始將丙○○
    帶離現場。詎甲○○仍心有未甘，又於同日六時許，至丙○
    ○位於臺南縣仁德鄉中洲村二五三之六號租屋處，見丙○○
    返家，竟另行基於傷害他人身體等犯意，於丙○○住處外，
    拉扯丙○○之手臂及身體，以此強暴方式，使丙○○無法順
    利進入屋內，而行無義務之事，並於拉扯過程中，致丙○○
    受有左手大拇指指甲斷裂之傷害，嗣因丙○○之房東林秋敏
    前來勸阻，甲○○方行離去。
二、案經丙○○訴由臺南縣警察局歸仁分局報請臺灣臺南地方法
    院檢察署檢察官偵查起訴。
    理  由
一、本件被告所犯為死刑、無期徒刑、最輕本刑為三年以上有期
    徒刑以外之罪，亦非屬高等法院管轄之第一審案件，其於準
    備程式進行中，先就被訴事實為有罪之陳述，經審判長告知
    簡式審判程式之旨，並聽取公訴檢察官之意見後，依刑事訴
    訟法第二百七十三條之一第一項、第二百七十三條之二等規
    定，裁定進行簡式審判程式，且不受同法第一百五十九條第
    一項、第一百六十一條之二、第一百六十一條之三、第一百
    六十三條之一及第一百六十四條至第一百七十條所規定證據
    能力認定及調查方式之限制，合先敘明。
二、訊據被告對於上開事實業已坦承不諱（見原審卷第十九至二
    十三頁、三十二至三十五頁；本院卷第二十頁反面），核與
    證人即告訴人丙○○於警詢及偵查中之證述（見警卷第十二
    至十三頁、第十五至二十頁、偵卷第十五至十六頁）、證人
    洪旅翔於警詢及偵查中之證述（見警卷第二十二至二十四頁
    、偵卷第七至八頁）、證人林秋敏於警詢及偵查中證述之情
    節均相符（見警卷第一至三頁、偵卷第二十至二十一頁），
    被告犯行明確，堪予認定。
三、核被告甲○○於九十八年五月十四日凌晨二時三十分許之行
    為，係犯刑法第三百零四條第一項之強制罪。又被告於九十
    八年五月十四日六時許所為之行為，係犯刑法第三百零四條
    第一項之強制罪、第二百七十七條第一項之普通傷害罪，其
    以一行為同時觸犯上開二罪名，為想像競合犯，應依刑法第
    五十五條規定，從情節較重之普通傷害罪論處。又被告上開
    二次犯行，犯意各別，行為互異，應予分論併罰
四、原審以被告犯行明確，依上開法文論罪科刑，並審酌被告之
    犯罪動機、手段、告訴人所受傷勢，及犯罪後坦承犯行等一
    切情形，分別量處拘役三十日及四十日，並分別諭知易科罰
    金之折算標準，暨定其應執行刑為拘役五十九日，並諭知易
    科罰金之折算標準，以資懲儆。核其認事用法均無不合，量
    刑亦屬適當，上訴意旨略以：被告犯後已坦承犯行，且情節
    尚非重大，並已向被害人致歉，惟被害人不欲與被告商談和
    解事宜，因而未能達成和解，實非被告不欲和解，原判決未
    考量被告之品行及未能達成和解之原因，致未宣告緩刑，尚
    有未合等語；本院查：刑之量定及緩刑之宣告，係事實審法
    院自由裁量之事項，倘未逾法律規定之範圍，或濫用其權限
    ，即不得任意指為違法。原判決斟酌上訴人即被告之犯罪動
    機、手段、告訴人所受傷勢，及犯罪後坦承犯行等一切情形
    ，分別量處拘役三十日及四十日，並定其應執行刑為拘役五
    十九日，暨諭知易科罰金之折算標準，係於法定刑內量處其
    刑，並無逾越或濫用裁量權情形，即不得指為違法；原判決
    因被告尚未與被害人達成和解，故未諭知緩刑，亦不能指為
    不當。上訴意旨以此指摘原判決違法，為無理由，應予駁回
    。
五、據上論結，應依刑事訴訟法第三百六十八條，判決如主文。
本案經檢察官謝錫和到庭執行職務。
中    華    民    國    99    年    5     月    12    日
                  刑事第二庭    審判長法  官  葉居正
                                      法  官  洪碧雀
                                      法  官  陳春長
以上正本證明與原本無異。
不得上訴。
                                      書記官  林宛妮
中    華    民    國    99    年    5     月    12    日

司法院資訊處製作；財團法人民間司法改革基金會備份。
